【裁判字號】    97,易,1019
【裁判日期】    980206
【裁判案由】    竊盜
【裁判全文】
臺灣苗栗地方法院刑事判決              97年度易字第1019號
公  訴  人  臺灣苗栗地方法院檢察署檢察官
被      告  丙○○
            乙○○
                      號
上列被告因竊盜案件，經檢察官提起公訴（97年度偵字第4178）
，本院判決如下：
    主    文
丙○○共同犯竊盜未遂罪，處有期徒刑陸月，如易科罰金，以新
臺幣壹仟元折算壹日。
乙○○共同犯竊盜未遂罪，處有期徒刑陸月，如易科罰金，以新
臺幣壹仟元折算壹日。
    犯罪事實：
一、丙○○與乙○○基於意圖為自己不法所有之犯意聯絡，於民
    國97年7 月8 日晚上9 時20分許，由丙○○駕駛其同居人吳
    佳澐所有車牌號碼6A-0376 號之自用小客車，附載乙○○至
    苗栗縣竹南鎮頂埔里大埔21之132 號興建中之農舍工地前，
    由丙○○在車上把風，乙○○進入工地樓層中，搜尋鐵製鷹
    架後下手竊取，並以自樓層中拋下鐵製鷹架至工地前方沙堆
    之方式，竊取屋主甲○○所有用以建築房屋之鐵製鷹架。旋
    於乙○○著手竊取丟下第1 片鐵製鷹架，正在3 樓房屋外牆
    之鷹架處尋覓其他鐵製鷹架等物品，尚未得手時，為甲○○
    巡視該處發現，該2 人即迅速共乘上開車輛離去，嗣為甲○○記下車號報警循線查獲。
二、案經甲○○訴由苗栗縣警察局竹南分局報告臺灣苗栗地方法
    院檢察署檢察官偵查起訴。
    理    由
一、訊據被告2 人固均坦承有於前揭時地，由被告丙○○駕車搭
    載被告乙○○至苗栗縣竹南鎮頂埔里大埔21之132 號興建中
    農舍之事實不諱，然矢口否認有何偷竊鐵製鷹架之犯行，辯
    稱：其2 人駕車行經該處，因乙○○內急，遂至該處2 樓上
    廁所，並未偷竊東西云云（見本院卷第15至16頁）。惟查：
  (一)據證人即前揭農舍屋主甲○○於本院結證稱：因之前農舍工
    地發生過類似鷹架失竊之事，故其特別注意；其至農舍巡視
    時，看見被告乙○○在3 樓外牆鷹架之踏板上；該人影之正
    下方有1 塊鷹架之踏板，已被丟在沙堆那邊，先前沙堆上並
    沒有該塊鷹架（見本院卷第31、26、29、32頁）。參以上開
    農舍工地先前即發生鷹架失竊事件；且上開農舍尚在興建中
    ，外牆搭設有鐵製鷹架，晚間無人看守，係竊賊絕佳之偷竊
    目標，則被告2 人無端於夜間出現於該處，已屬可疑。佐以
    被告乙○○當時人站在3 樓外牆之鷹架上，其正下方地上沙
    堆更已有1 塊鷹架踏板，益徵其2 人應係至該處偷竊鷹架無
    誤。
  (二)次按，被告丙○○於本院先則供稱：事發當日係左永財約其
    2 人去竹南鎮○○○○路吃東西，但左永財未去，其2 人即
    回家，途中經過上開農舍進去上廁所，之後即回家睡覺（見
    本院卷第17頁）；惟其後則供認其對上開農舍附近之路況不
    熟（見本院卷第33頁），則被告丙○○既係要搭載乙○○回
    家，焉有選擇行走路況不熟之上開農舍附近之理！足徵被告
    所辯，委不足採。
  (三)再者，上開農舍對面馬路旁邊即有流動廁所，另距離農舍分
    別僅約1 、2 公里處亦有2 個加油站之情，業據證人甲○○
    結證在卷，並有苗栗縣警察局竹南分局大同派出所警員羅濟
    屘製作之報告書在卷可考（見本院卷第36、38頁），則被告
    乙○○內急理應至該流動廁所或至加油站上廁所，始符常情
    。況上開農舍尚在興建之中，無水無電，廁所亦尚未完工，
    被告乙○○若果急須上廁所，除有上開流動廁所可用外，附
    近農田亦可供其應急。此外，被告乙○○係站在3 樓外牆鷹
    架上，亦據證人甲○○結證在卷（見本院卷第26頁、偵卷第
    27頁照片），則被告焉有站在3 樓外牆鷹架上廁所之理；又
    果真內急，則被告在1 樓即可上廁所，殊無跑至2 或3 樓上
    廁所之必要。是綜上各情，堪認被告辯稱當晚渠等係經過該
    處，因被告乙○○內急，渠等始進入該農舍云云，殊悖於常
    理，不足採信。
  (四)綜上所述，被告之辯解顯與經驗法則、論理法則有違，均係
    卸責之詞，不足憑採。本案事證明確，被告之犯行堪以認定
    。
二、核被告2 人所為，均係犯刑法第320 條第3 項、第1 項之竊
    盜未遂罪。被告2 人就上開犯行，彼此間有犯意聯絡及行為
    分擔，應論以共同正犯。又其等雖已著手於竊盜行為之實行
    ，惟尚未得手之際，即為屋主發現而逃離，其犯罪應屬未遂
    ，爰依刑法第25條規定，按既遂犯之刑度減輕之。審酌被告
    丙○○前無犯罪紀錄，被告乙○○除於87年間因槍砲案件及
    95年間因違背安全駕駛致交通危險罪，分別判處拘役40日，
    易科罰金執行完畢外，別無其他犯罪紀錄，素行尚佳，且尚
    未竊盜得手即為屋主發現，屋主並無損失，惟渠等始終否認
    犯行，飾詞狡辯，犯後態度不佳，及檢察官具體求處之刑度
    ，暨被告之智識程度、生活狀況、品行等一切情狀，分別量
    處如主文所示之刑，並均諭知易科罰金之折算標準。
據上論斷，應依刑事訴訟法第299 條第1 項前段，刑法第320 條
第3 項、第1 項、第28條、第25條、第41條第1 項前段，刑法施
行法第1 條之1 ，判決如主文。
本案經檢察官黃棋安到庭執行職務。
中    華    民    國    98    年    2     月    6     日
                  刑事第一庭法  官  黃佩韻
以上正本證明與原本無異。
如不服本判決應於收受判決後10日內向本院提出上訴書狀，並應
應敘述具體理由。其未敘述上訴理由者，應於上訴期間屆滿後20
日內向本院補提理由書 (均須按他造當事人之人數附繕本)「 切
勿逕送上級法院」。告訴人或被害人如對本判決不服者，應具備
理由請求檢察官上訴，其上訴期間之計算係以檢察官收受判決正
本之日期為準。
                            書記官  巫  穎
中    華    民    國    98    年    2     月    6     日
附錄論罪科刑法條全文
中華民國刑法第320條：
意圖為自己或第三人不法之所有，而竊取他人之動產者，為竊盜
罪，處5年以下有期徒刑、拘役或5百元以下罰金。
意圖為自己或第三人不法之利益，而竊佔他人之不動產者，依前
項之規定處斷。
前二項之未遂犯罰之。


司法院資訊處製作；財團法人民間司法改革基金會備份。
